臺灣臺北地方法院刑事裁定　
111年度聲字第945號
聲  請  人  臺灣臺北地方檢察署檢察官
受  刑  人  石宜蒨


                    （現於法務部矯正署桃園女子監獄執行                         中）
上列聲請人因受刑人數罪併罰有二裁判以上，聲請定其應執行之
刑（聲請案號：臺灣臺北地方檢察署111 年度執聲字第840 號、
111年執字第844號），本院裁定如下：
    主　文
石宜蒨所犯如附表所示之罪，應執行有期徒刑貳年陸月。
    理　由
一、檢察官聲請意旨及受刑人陳述意見：
　㈠檢察官聲請意旨：受刑人石宜蒨因詐欺案件，先後經判決確
    定如附表所示之刑，應依刑法第53條、第51條第5款規定，
    定其應執行之刑，爰依刑事訴訟法第477條第1項聲請裁定等
    語。
　㈡受刑人陳述意見：本院通知受刑人對本件定應執行刑表示意
    見，受刑人具狀表示：被告所犯如附表編號1至6所示的案件
    ，彼此之間並沒有關連性，請依法裁量。  
二、本件檢察官聲請合法：
  ㈠刑事訴訟法第457條第1項本文、第477條第1項分別規定：「
    執行裁判由為裁判法院之檢察官指揮之」、「依刑法第48條
    應更定其刑者，或依刑法第53條及第54條應依刑法第51條第
    5款至第7款之規定，定其應執行之刑者，由該案犯罪事實最
    後判決之法院之檢察官，聲請該法院裁定之」。據此可知，
    檢察官指揮執行定應執行之刑時，應向該案犯罪事實最後判
    決的法院聲請。又刑法第50條規定：「裁判確定前犯數罪者
    ，併合處罰之。但有下列情形之一者，不在此限：一、得易
    科罰金之罪與不得易科罰金之罪。二、得易科罰金之罪與不
    得易服社會勞動之罪。三、得易服社會勞動之罪與不得易科
    罰金之罪。四、得易服社會勞動之罪與不得易服社會勞動之
    罪。前項但書的情形，受刑人請求檢察官聲請定應執行刑者
    ，依第51條規定定之」。是以，如有刑法第50條第1項情形
    ，如受刑人所犯有得易科罰金與不得易科罰金的各罪合併聲
    請定其應執行刑的案件，需經受刑人請求檢察官聲請，才得
    依刑法第51條第5款規定定其應執行刑；而且，檢察官指揮
    執行定應執行之刑時，應向該案犯罪事實最後判決的法院聲
    請。
  ㈡本件受刑人所犯如附表編號3至6所示的犯罪時間，是在如附
    表編號1、2所示裁判確定（民國109年4月27日）前所犯，而
    本院是如附表編號3-6所示犯罪事實的最後事實審法院，參
    照前述規定所示，檢察官指揮執行定應執行之刑時，自應向
    本院聲請。又本件檢察官是依受刑人的請求，聲請就如附表
    編號1至5所示不得易科罰金之罪與編號6所示得易服社會勞
    動之罪定其應執行之刑，也有「受刑人是否聲請定應執行刑
    調查表」1份在卷可憑。是以，本院審核後，認定本件檢察
    官的聲請符合法律上程式，即屬合法。
三、本件檢察官聲請定應執行之刑為有理由：
  ㈠刑法第51條第1項第5款及第53條分別規定：「數罪併罰宣告
    有多數有期徒刑者，於各刑中之最長期以上，各刑合併之刑
    期以下，定其刑期，但不得逾30年」、「數罪併罰，有二裁
    判以上者，依第51條之規定，定其應執行之刑」。而法律上
    屬於自由裁量的事項，並不是沒有任何法律上的拘束。法院
    就自由裁量權的行使，除不得逾越法律所規定範圍的外部性
    界限外，尚應受比例原則、公平正義原則的規範，謹守法律
    秩序的理念，體察法律的規範目的，使其結果實質正當，合
    於裁量的內部性界限，而能與立法本旨相契合，如違背此內
    部性界限，即有權力濫用的違法問題（最高法院96年度台上
    字第7583號判決同此意旨）。是以，法院更定執行刑時，不
    應比之前定的執行刑加計其他裁判所處刑期後為重，否則即
    與法律目的及法律秩序理念的內部界限有違，而有違法濫權
    的問題。
　㈡本件受刑人因犯如附表所示各罪，經本院先後判處如附表所
    示之刑，而且都已經確定在案等情，這有各該刑事判決及臺
    灣高等法院被告前案紀錄表等件在卷可證。本院審核後，參
    照前述規定及說明所示，認定檢察官的聲請為有理由，應予
    以准許。其中如附表編號1、2所示之罪，曾經臺灣士林地方
    法院109年度金訴字第19號判決應執行有期徒刑2年；如附表
    編號3至6所示之罪，曾經本院109年度訴字第177、374、499
    號判決應執行有期徒刑10月確定之情，這有各該刑事判決在
    卷可證。是以，參照前述規定及說明所示，爰對受刑人所犯
    如附表所示之刑，定他的應執行刑，且更定執行刑時，不應
    比之前定的執行刑加計其他裁判所處刑期後為重。　　
四、結論：
　　本院斟酌受刑人所有犯行的整體關係與整體刑法目的及相關
    刑事政策（如：受刑人所犯如附表所示各罪的罪質與手法相
    同、都是加入同一犯罪集團所為，且都是在密接時間內為之
    ，可見各罪彼此之間明顯具有關連性、依附性；受刑人所稱
    各罪之間沒有關連性，顯屬誤解），並權衡受刑人犯數罪所
    反應出的人格特性、行為人就整體事件的責任輕重等等情事
    ，為整體非難評價，應就如附表編號1至6所示各罪，裁定應
    執行如主文所示之刑。　　
五、適用的法律：
　　刑事訴訟法第477條第1項，刑法第50條第1項第1款、第2 項
    、第53條、第51條第5款。
中　　華　　民　　國　　111 　年　　6 　　月　　28　　日
　　　　　　　　　刑事第十庭    法　官　林孟皇
本正本證明與原本無異。
如不服本裁定，應於裁定送達後5日內向本院提出抗告狀。因疫
情而遲誤不變期間，得向法院聲請回復原狀。
                                書記官  陳乃瑄
中　　華　　民　　國　　111 　年　　6 　　月　　28　　日